臺灣板橋地方法院交通事件裁定　　　　 96年度交聲字第510號
原處分機關　交通部公路總局臺北區監理所蘆洲監理站
異　議　人
即受處分人　甲○○
上列異議人因違反道路交通管理處罰條例案件，對於通部公路總
局臺北區監理所蘆洲監理站於民國96年3 月2 日以北監蘆字第裁
46-A3R308955號所為之裁決處分（原舉發案號：臺北市政府警察
局96年1 月12日掌電字第A3R308955 號），聲明異議，本院裁定
如下：
    主  文
異議駁回。
    理  由
一、原處分意旨略以：異議人即受處分人甲○○於民國（下同）
    96年1 月12日13時40分許，將其所有之車牌號碼DGA-769 號
    輕型機車，停放在設有禁止停車標誌之臺北市○○路○ 段人
    行道上，旋由原舉發機關臺北市政府警察局交通大隊直屬第
    2 分隊執勤警員依道路交通管理處罰條例第56條第1 項第4
    款規定逕行舉發，嗣再移送原處分機關交通部公路總局臺北
    區監理所蘆洲監理站依上開規定裁處異議人罰鍰新臺幣（下
    同）600 元，並限於96年4 月1 日前繳納，逾期仍不繳納者
    ，移送強制執行等語。
二、異議意旨略以：異議人雖有上揭停放機車之行為，然異議人
    係於96年1 月11日晚間23時20分許停放上開機車者，斯時天
    色昏暗，未看到禁止停車之標誌牌，亦未看清楚地面是否有
    劃線，且該人行道上又停放有整排機車，乃誤認該地點可以
    停放機車，嗣異議人之機車於96年1 月12日13時40分許遭拖
    吊之際，異議人正在上開地點旁之仁愛醫院內接受開刀手術
    ，異議人實已無力負擔醫藥費、水電費、學費等生活開銷，
    且因獨居關係，上開手術完畢出院後，亦須自行照料生活起
    居，倘本件裁罰600 元確定，異議人將無法索還上開300 元
    之拖吊費，生活亦將因此更加困頓，爰請求撤銷原處分云云
    。
三、按汽車駕駛人（含機車駕駛人）在設有禁止停車標誌、標線
    之處所停車者，處新臺幣600 元以上1,200 元以下罰鍰，道
    路交通管理處罰條例第56條第1 項第4 款定有明文。
四、經查：本件異議人於96年1 月11日晚間23時20分許，將其所
    有之上開車牌號碼DGA-769 號輕型機車，停放在設有禁止停
    車標誌之臺北市○○路○ 段人行道上，迄翌日即96年1 月12
    日13時40分許，遭警方取締並拖吊其機車等客觀事態，業據
    異議人陳明在卷，並經證人即負責本件執行舉發任務之臺北
    市政府警察局交通大隊直屬第2 分隊警員蔡瑋庭於本院訊問
    時到庭結證無訛，且有違反交通管理事件通知單影本1 紙、
    臺北市政府警察局交通警察大隊96年2 月2 日北市警交大執
    字第09630473900 號書函影本1 份、舉發現場照片3 幀附卷
    可稽，堪認異議人確有上揭違規停放機車之行為，殆無疑問
    ；次異議人雖以上情置辯，然其停放上開機車之地點並未劃
    設機車停車格線，且該地點與該人行道上之禁止停車標誌僅
    相隔約1 、2 公尺等節，復據其陳明在卷，核與證人蔡瑋庭
    證述之情節相符，亦與上開舉發現場照片所顯示之情況相符
    ，足見異議人當時在客觀上顯有輕易知悉該處所不得停放機
    車之合理機會與可能，詎其仍執意辯稱「未看到禁止停車之
    標誌牌，亦未看清楚地面是否有劃線」云云，自不足取；另
    異議人雖又描述其生活陷於困頓之諸多情形，惟悉與其違規
    停放機車之行為無涉，尚不得執以主張減免其違規責任，況
    本件原處分機關已酌量裁處法定最低額之罰鍰，亦無再予減
    免其罰額之可能及必要。綜上所述，本件異議人確有上揭「
    在設有禁止停車標誌之處所停車」之違規事實，其所陳各端
    ，又無從憑以認定原處分機關所為之裁決處分有何違誤或不
    當之處，是原處分機關援引上揭道路交通管理處罰條例規定
    對異議人為上開處分，自屬適法有據，本件聲明異議為無理
    由，應予駁回。
據上論斷，應依道路交通案件處理辦法第19條，裁定如主文。
中　　華　　民　　國　　96　　年　　5 　　月　　10　　日
                    交通法庭  法　官  王屏夏
上列正本證明與原本無異。
如不服本裁定，應於裁定送達後5日內向本院提出抗告狀。
                              書記官  陳金鳳
中　　華　　民　　國　　96　　年　　5 　　月　　10　　日
